---
title: "Trabajo Final de Introducción a la Ciencia de Datos"
author: "María Marino"
date: "2 de agosto de 2019"
output:
  html_document:
    theme: readable
    highlight: pygments
---

```{r setup, include=FALSE}
knitr::opts_chunk$set(echo = TRUE)
```

## 1. Librerías

Cargamos las librerías necesarias:

```{r Librerías, echo=TRUE, results='hide', warning=FALSE, message=FALSE}
library(tidyverse)
library(sf)
library(lwgeom)
```

## 2. Datos

Cargamos los datos:

 * Del Censo 2010 de CABA:
 	+ Provincias
 	+ Departamentos
 	+ Fracciones censales
 	+ Radios censales
 	+ Viviendas
	+ Hogares
 	+ Personas  
 	
 * Datos espaciales:
 	+ Radios censales con su proyección correspondiente (Posgar 94 - faja 3) y los transformamos a WGS84
 	+ Puntos de delito desde un .csv que luego transformamos a un objeto espacial


```{r Datos, echo=TRUE, results='hide', warning=FALSE, message=FALSE}
PROVINCIA <- read_csv("censo2010/prov.csv")
DPTO <- read_csv("censo2010/dpto.csv")
FRAC <- read_csv("censo2010/frac.csv")
RADIO <- read_csv("censo2010/radio.csv")
VIVIENDA <- read_csv("censo2010/vivienda.csv")
HOGAR <- read_csv("censo2010/hogar.csv")
PERSONA <- read_csv("censo2010/persona.csv")

radios_geo <- st_read("radios_censales/Codgeo_CABA_con_datos/cabaxrdatos.shp",crs=22183)
radios_geo <- st_transform(radios_geo, 4326)

delitos <- read_csv("delitos/delitos.csv", 
					col_types = cols(CANTIDAD_DE_VICTIMAS = col_integer(), 
									 FECHA_DEL_HECHO = col_date(format = "%Y-%m-%d"), 
									 FRANJA_24_HS = col_integer(), 
									 HORA_DEL_HECHO = col_time(format = "%H:%M:%S")))

delitos <- st_as_sf(delitos,coords = c("LONGITUD", "LATITUD"), crs = 4326)
```

## 3. Rosetta

Creamos un tibble que nos permita unir todos los datos agrupados en los distintos tibbles que cargamos en el paso anterior.

Para esto utilizamos la función ```inner_join()``` para unir los identificadores de las distintas tablas y luego ```mutate()``` para añadir ceros delante de cada *ref id* de forma tal que el identificador final (variable *"LINK"*) coincida con el identificador real del REDATAM. 

```{r Rosetta, echo=TRUE}
rosetta <- PROVINCIA %>%
	inner_join(DPTO, by = 'PROV_REF_ID') %>%
	mutate(PROV_REF_ID = '02') %>%
	
	inner_join(FRAC, by = 'DPTO_REF_ID') %>%
	mutate(DPTO_REF_ID = formatC(DPTO_REF_ID, width = 3, format = "d", flag = "0")) %>%
	
	inner_join(RADIO, by = 'FRAC_REF_ID') %>%
	mutate(FRAC_REF_ID = formatC(FRAC_REF_ID, width = 2, format = "d", flag = "0")) %>%
	
	inner_join(VIVIENDA, by = 'RADIO_REF_ID') %>%
	mutate(RADIO_REF_ID = formatC(RADIO_REF_ID, width = 2, format = "d", flag = "0")) %>%
	
	inner_join(HOGAR, by = 'VIVIENDA_REF_ID') %>%
	inner_join(PERSONA, by = 'HOGAR_REF_ID') %>%
	
	select(PROV_REF_ID, DPTO_REF_ID, FRAC_REF_ID, RADIO_REF_ID, VIVIENDA_REF_ID, HOGAR_REF_ID, PERSONA_REF_ID) %>%
	mutate(LINK = paste0(PROV_REF_ID, DPTO_REF_ID, FRAC_REF_ID, RADIO_REF_ID))
```

